## ROSANA APARECIDA DA PAIXÃO

Rua Cândida Alembertie, 70 · Vila Medeiros · São Paulo · SP · 02209-120
(11) 99776-3205 · (11) 2212-7893

rosana.paixao@gmail.com

Brasilaira · 20 apos · Saltaira · CRR 06 (00373)

Brasileira • 39 anos • Solteira – CRP 06/99272
Disponibilidade para viagens.

### **OBJETIVO: Psicologia Clínica/Hospitalar**

### RESUMO DE QUALIFICAÇÕES

 Carreira desenvolvida na área de Psicologia, com experiência no atendimento clínico e hospitalar, avaliação e acompanhamento psicológico na modalidade de psicoterapia breve focal aos pacientes e familiares, nas diversas unidades do Hospital Geral, Oncologia, Maternidade, Pediatria, UTI, Cuidados Paliativos, ILPI e Geriatria, contribuindo para o tratamento e bem-estar do indivíduo.

#### **EXPERIÊNCIA PROFISSIONAL**

08/2011 à Atual **ATENDIMENTO CLÍNICO E DOMICILIAR. Psicóloga** 

- Experiência no atendimento clínico e domiciliar, acompanhamento psicológico à adultos, idosos, pacientes vivenciando situações de adoecimento, luto e diversas questões relacionadas ao processo de envelhecimento.
- Atendimento de suporte emocional aos familiares e pacientes portadores de doenças crônico degenerativo, com a finalidade de orientar durante o processo de tratamento.

05/2013 à 08/2016

IRMANDADE DA SANTA CASA DE MISERICÓRDIA DE SÃO PAULO HOSPITAL GERIÁTRICO E DE CONVALESCENTES D. PEDRO II

**Psicóloga Hospitalar** (05/2013 a 08/2016)

Especializanda em Psicologia Hospitalar em Área Específica do HG (02/2013 a 01/2014)

Especializanda em Psicologia Hospitalar (02/2012 a 01/2013)

- Experiência em Hospital Geral, Cuidados Paliativos, Oncologia, ILPI, Geriatria, atuando nas unidades de enfermaria e ambulatório.
- Responsável pela avaliação do estado mental dos pacientes e na realização de aconselhamento psicológico e de intervenções, visando minimizar o sofrimento provocado pela doença, hospitalização e institucionalização no caso das unidades geriátricas.
- Atendimento aos familiares, objetivando minimizar e estruturar os vínculos afetivos enfraquecidos pelo processo de hospitalização e institucionalização, desenvolvendo trabalhos de formação de grupos operativos com pacientes enlutados, pacientes oncológicos, idosos e seus familiares/cuidadores.
- Atuação multidisciplinar com outros profissionais de saúde, orientando em relação à conduta a ser adotada pela equipe, para suporte aos pacientes e seus familiares, realizando o acompanhamento e supervisão dos atendimentos realizados por alunos de graduação e pós-graduação.

- Êxito no planejamento e ministração de aulas sobre psicologia hospitalar, psico -oncologia, psicologia em ILPI e cuidados paliativos para equipe multidisciplinar.
- Experiência na triagem, avaliação e atendimento psicológico de suporte nas unidades do Hospital Geral, UTI e
   UTI neonatal, realizando também atendimento ambulatorial visando a promoção, prevenção, recuperação da saúde e reabilitação.
- Vivência no acompanhamento psicológico aos familiares, assim como no acompanhamento e supervisão dos atendimentos realizados por alunos de graduação.
- Realização de pesquisa: Recurso de enfrentamento em pacientes idosos durante internação em enfermaria de hospital geral.
- Apresentação de Caso Clínico: Acompanhamento Psicológico à gestante de alto risco com Câncer de Laringe.

# 03/2009 a 12/2009 CASA NINHO CASA DE APOIO À CRIANÇA CARENTE COM CÂNCER Estágio em Psicologia

 Acompanhamento psicológico individual e em grupo aos pacientes adolescentes, envolvendo atendimento as mães/ cuidadores, objetivando compreender o sofrimento psíquico em relação ao adoecimento e estigma do câncer e seus fatores sociais.

### FORMAÇÃO ACADÊMICA

**Pós-Graduação em Aperfeiçoamento em Cuidados Paliativos** - conclusão em 12/2016 Instituto Paliar

**Pós - Graduação em Psicologia Hospitalar em Área Específica do Hospital Geral -** concluído em 01/2014 Faculdade de Ciências Médicas da Santa Casa de Misericórdia de São Paulo

**Pós-graduação em Psicologia Hospitalar** — concluído em 12/2012 Irmandade da Santa Casa de Misericórdia de São Paulo

**Graduação em Psicologia** – concluído em 12/2009 Universidade Cruzeiro do Sul

### FORMAÇÃO COMPLEMENTAR

Capacitação em Saúde da Pessoa Idosa - Universidade Aberta do Sus (UNA SUS).

A Interdisciplinaridade no Cuidado ao Paciente Renal - Universidade Aberta do Sus (UNA SUS).

Cuidados Paliativos em Domicílio - Universidade Aberta do Sus (UNA SUS).

Cuidados Paliativos - Instituto Pinus Longaeva.

Psico- oncologia - Hospital AC Camargo

Psicogerontologia - Instituto Gerações - Pesquisa e Ações em Gerontologia

Introdutório à psicossomática - Neppho (Núcleo de Estudos e Pesquisas em Psicologia Hospitalar).

Introdutório à psicopatologia - Neppho (Núcleo de Estudos e Pesquisas em Psicologia Hospitalar).

Atendimento psicológico domiciliar - Neppho (Núcleo de Estudos e Pesquisas em Psicologia Hospitalar).

Básico em psicologia hospitalar - Hospital Aviccena.

### INFORMÁTICA

- Conhecimentos no Pacote Office e Internet.